【裁判字號】    97,聲減,1440
【裁判日期】    970312
【裁判案由】    聲請減刑及定應執行刑
【裁判全文】
臺灣高雄地方法院刑事裁定            97年度聲減字第1440號
聲  請  人  臺灣高雄地方法院檢察署檢察官
受  刑  人  甲○○
上列受刑人因竊盜等案件，已經判決罪刑確定，聲請人聲請減刑
及定其應執行之刑，本院裁定如下：
    主  文
甲○○所犯附表之竊盜等罪，均減刑，詳如附表所載，應執行有
期徒刑柒月，如易科罰金，以銀元佰元即新壹幣玖佰元折算壹
日。
    理  由
一、查受刑人甲○○於附表所列日期犯竊盜等罪，經判處如附表
    所列之刑確定在案，茲檢察官以其犯罪時間，均在中華民國
    96年4 月24日以前，所犯竊盜等罪，悉合於減刑條件，聲請
    予以減刑，並定其應執行之刑。
二、經核受刑人甲○○所犯附表編號一之竊盜罪，雖已於96年6
    月12日執行完畢，有臺灣高等法被告前案紀錄表可稽，惟受
    刑人犯附表編號一、二竊盜罪之犯罪日期，既均在該二罪中
    較早確定之附表編號一案件判決確定前所犯，該二罪本應依
    數罪併罰規定定其應執行之刑，則受刑人所犯附表編號一之
    竊盜罪，縱已經徒刑執行，但就數罪併罰應定其應執行之刑
    而言，即應認該罪尚未執行完畢，故聲請人就附表編號一、
    二之犯罪均聲請減刑並請求定應執行之刑，並聲請諭知易科
    罰金之標準，即無不合，應予准許。
三、按本件受刑人所犯附表編號一之竊盜罪，其行為期間已在刑
    法95年7 月1 日修正施行後，則就附表編號一之竊盜罪減刑
    後因其刑期已低於六個月，自應定其易科罰金之標準，且定
    該易科罰金之標準時，應逕依現行刑法第41條第1 項前段之
    規定；惟受刑人所犯附表編號二之竊盜罪，其行為期間係在
    刑法95年7 月1 日修正施行前，裁判時因受刑人當時係遭科
    處有期徒刑七月，故未論及其刑期若易科罰金時之標準，但
    經減刑後受刑人之刑期既已低於六個月，自應定其易科罰金
    之標準，而因行為及裁判有跨越刑法新舊法情形，自應就其
    易科罰金之標準為比較，修正前刑法第41條第1 項前段規定
    ：「犯最重本刑為5 年以下有期徒刑以下之刑之罪，而受6
    個月以下有期徒刑或拘役之宣告，因身體、教育、職業、家
    庭之關係或其他正當事由，執行顯有困難者，得以一元以上
    三元以下折算一日，易科罰金。」，又受刑人行為時之易科
    罰金折算標準，依修正前罰金罰鍰提高標準條例第2 條前段
    規定（現已刪除），就其原定數額提高為100 倍折算1 日，
    則
    本件受刑人行為時之易科罰金折算標準，應以銀元三百元折
    算1 日，經折算為新臺幣後，應以新臺幣九百元折算為1日
    。惟95年7 月1 日施行之修正後刑法第41條第1 項前段則規
    定：「犯最重本刑為5 年以下有期徒刑以下之刑之罪，而受
    6 個月以下有期徒刑或拘役之宣告者，得以新臺幣一千元、
    二千元或三千元折算一日，易科罰金。」經比較修正前後之
    易科罰金折算標準，修正後之刑法並非較有利於行為人，故
    應依修正前刑法第41條第1 項前段規定，定其易科罰金之標
    準。
四、再查受刑人所犯附表編號二之犯罪，行為係在刑法95年7 月
    1 日修正施行前，判決則在修正施行後，與附表編號1 之罪
    定其應執行之刑時，依刑法第2 條第1 項規定，並有新舊法
    比較問題，修正前刑法第51 條 規定：「數罪併罰，分別宣
    告其罪之刑，依左列各款定其應執行者：」其中第5 款規定
    ：「宣告多數有期徒刑者，於各刑中之最長期以上，各刑合
    併之刑期以下，定其刑期。但不得逾20年。」；修正後刑法
    第51條第5 款規定：「宣告多數有期徒刑者，於各刑中之最
    長期以上，各刑合併之刑期以下，定其刑期。但不得逾30年
    。」比較結果，修正後之刑法並非較有利於行為人，故應依
    修正前刑法第51條第5 款定應執行刑。另定受刑人應執行之
    刑後，依刑法施行法第3 條之1 規定，受刑人所定應執行刑
    之刑期雖超過六個月，惟仍得易科罰金，但附表編號一、二
    所定易科罰金之標準不同，依最高法院72年度第9 次刑事庭
    會議決議，亦有新舊法比較問題，同上所述修正後刑法第42
    條第1 項前段並未有利於受刑人，則於定應執行之刑之易科
    罰金之標準時，自仍應修正前刑法第42條第1 項前段所定易
    科罰金之標準。
五、爰依中華民國96年罪犯減刑條例第2 條第1 項第3 款、第8
    條第3 項、第9 條、第10條第1 項、第12條，刑法第2 條第
    1 項、修正前刑法第51條第5 款，修正前第41條第1 項前段
    ，修正前罰金罰鍰提高標準條例第2 條，現行法規所定貨幣
    單位折算新臺幣條例第2 條，裁定如主文。
中    華    民    國    97    年    3     月    12    日
                  刑事第九庭    法  官  黃紀錄
以上正本證明與原本無異。
如不服本裁定，應於收受送達後5 日內向本院提出抗告狀。
中    華    民    國    97    年    3     月    12    日
                                書記官  林志衡
附表
┌──────┬────────────┬────────────┐
│  編    號  │           1            │           2            │
├──────┼────────────┼────────────┤
│  罪    名  │竊  盜                  │竊  盜                  │
├──────┼────────────┼────────────┤
│  宣 告 刑  │有期徒刑7 月            │有期徒刑7 月            │
├──────┼────────────┼────────────┤
│  所犯法條  │刑法第321 條第1 項第3 款│刑法第321 條第1 項第3 款│
├──────┼────────────┼────────────┤
│  犯罪日期  │民國95年11月13日        │民國95年4 月23日        │
├─┬────┼────────────┼────────────┤
│最│ 法  院 │台南地方法院            │本院                    │
│後├────┼────────────┼────────────┤
│事│ 案  號 │95年度易字第1475號      │95年度易字第1099號      │
│實├────┼────────────┼────────────┤
│審│判決日期│95年12月29日            │95年8 月31日            │
├─┼────┼────────────┼────────────┤
│  │ 法  院 │台南地方法院            │本院                    │
│確├────┼────────────┼────────────┤
│定│ 案  號 │95年度易字第1475號      │95年度易字第1099號      │
│判├────┼────────────┼────────────┤
│決│判決確定│96年1 月12日            │96年6 月12日            │
│  │日期    │                        │                        │
├─┴────┼────────────┼────────────┤
│合於中華民國│第2 條第1 項第3 款      │第2 條第1 項第3 款      │
│九十六年罪犯│                        │                        │
│減刑條例    │                        │                        │
├──────┼────────────┼────────────┤
│減刑後之宣告│有期徒刑3 月15日        │有期徒刑3 月15日        │
│刑          │                        │                        │
├──────┼────────────┼────────────┤
│易科罰金之標│以新臺幣1000元折算壹日  │以銀元300 元即新壹幣900 │
│準          │                        │元折算壹日              │
└──────┴────────────┴────────────┘


司法院資訊處製作；財團法人民間司法改革基金會備份。
